# 再请教大家一个关于收入确认的问题！

提问人：mrlf 时间：2011-10-19 22:44:50
A企业以：设备发出并经过对方验收 为确认收入的标准， 但某单销售，A又与B企业签订补充协议，约定在收款90%后，设备所有权才转移给B， 2010 年 12 月，A已将相应设备发给B，并已经过B验收， 但 2010 年底 B实际付款只到50%， 这种情况下，大家觉得 2010年A应该确认该笔收入吗？
谢谢！

回答人：chenyiwei
法律上的所有权转移并不是收入确认的主要判断标准，关键是所有权上主要风险和报酬的转移。

回答人：chenyiwei
法律上的所有权转移并不是收入确认的主要判断标准，关键是所有权上主要风险和报酬的转移。